臺灣花蓮地方法院刑事判決　　　　　　　　　　　　　　九十一年度易字第四九號
　　公　訴　人　臺灣花蓮地方法院檢察署檢察官
　　被　　　告　丙○○
右列被告因恐嚇案件，經檢察官提起公訴（九十年度偵字第二四八０號），本院判決
如左：
    主  文
丙○○以加害生命之事恐嚇他人，致生危害於安全者，處有期徒刑參月，如易科罰金
，以參佰元折算壹日。
    事  實
一、丙○○於民國九十年八月二十三日私自取用乙○○之獵槍、火藥、鉛彈、鋼珠及
    銅塊後（丙○○無據為己有之不法所有意圖，且為原住民，其持有獵槍部分業經
    檢察官為不起訴處分，而乙○○就該獵槍擁有獵槍執照），於同日下午二時許，
    在花蓮縣壽豐鄉池南村白鮑溪五號附近，與吳烈勇發生爭執，吳烈勇遂通知其子
    甲○○，請甲○○到場，丙○○則趁機將獵槍裝填火藥。同日下午二時二十分許
    ，丙○○見甲○○、丁○○及吳振財到場，竟基於恐嚇犯意，持前述未裝填子彈
    、僅裝填火藥之獵槍朝甲○○及丁○○射擊，致甲○○、丁○○心生畏懼而危害
    於生命及身體之安全（因僅裝填火藥，未裝子彈，故甲○○及丁○○均未受傷）
    ，丙○○射擊後，立即往白鮑溪山上逃逸。嗣經甲○○、丁○○向警方報案，經
    警在花蓮縣壽豐鄉池南村白鮑溪五號附近，查獲丙○○遺留，屬乙○○所有之火
    藥一瓶、鉛彈五十八顆、鋼珠七粒、鋼塊一瓶；又於同日晚間十時三十分許，在
    花蓮縣秀林鄉重光山區工寮查獲丙○○，並扣得該獵槍。
二、案經花蓮縣警察局吉安分局報告台灣花蓮地方法院檢察署檢察官偵查起訴。
    理  由
一、訊據被告丙○○矢口否認有右揭恐嚇犯行，辯稱：其因見對方有四人，要逃跑，
    故從水泥地下面要將獵槍拉出，拉獵槍時，槍枝就擊發，其並不是故意要射擊云
    云。經查：右揭犯罪事實，業據證人甲○○、丁○○（甲○○、丁○○僅向警方
    報案，並未提出告訴，非告訴人）、吳烈勇及吳振財分別於警訊及偵審中證述綦
    詳。且被告於警訊中係供稱：因見對方手上持有鐵棒，心裡害怕，便持獵槍要逃
    跑，不慎跌倒，才擊發等語，所述槍枝擊發原因，先後不一。再者，被告雖供稱
    ：其出門前即裝填火藥，在案發現場並未裝填火藥，現場火藥殘渣係他們把其背
    包內物品拿出來清點，而弄倒的云云。惟證人甲○○證稱：查獲之物品係由警察
    清點，而火藥係罐裝的等語。復觀諸卷附查獲現場照片十張，火藥係放在密封之
    塑膠瓶內，現場地面並留有火藥殘渣，既然火藥係放在密封之塑膠瓶內，縱警方
    取出清點，亦不可能因不慎弄倒而使殘渣留在地面，足見應係被告與吳烈勇發生
    爭執之後，在現場裝填火藥，以供恐嚇之用。是被告所辯，顯不可採。此外，復
    有贓證物品認領保管收據一紙在卷可參。本件事證明確，被告犯行，堪予認定。
二、核被告所為，係涉刑法第三百零五條之恐嚇罪。爰審酌被告並無前科，素行良好
    ，有台灣高等法院被告全國前案紀錄表一紙附卷可參，僅因與吳烈勇發生爭執，
    即以槍射擊恐嚇、所生之危害不輕、事後未與被害人甲○○、丁○○達成和解，
    業據被告自承在卷，及犯後否認犯行等一切情狀，量處如主文所示之刑，並諭知
    易科罰金之折算標準。
據上論斷，應依刑事訴訟法第二百九十九條第一項前段，刑法第三百零五條、第四十
一條第一項前段，罰金罰鍰提高標準條例第一條前段、第二條，判決如主文。
本案經檢察官薛智友到庭執行職務。
中      華      民      國    九十一    年      六      月      五      日
                              臺灣花蓮地方法院刑事庭
                                  法  官  李  世  華
右正本證明與原本無異。
如對本判決不服，應於送達後十日內，向本院提出上訴狀。（應抄附繕本）告訴人或
被害人如對於本判決不服者，應具備理由請求檢察官上訴，其上訴期間之計算係以檢
察官收受判決正本之日期為準。
                                  法院書記官
中      華      民      國    九十一    年      六      月      七      日
附錄本判決論罪之法律條文：
刑法第三百零五條：
以加害生命、身體、自由、名譽、財產之事恐嚇他人，致生危害於安全者，處二年以
下有期徒刑、拘役或三百元以下罰金。
